# 出租人给予承租人装修期免租金的处理

提问人：ggraccce 时间：2020-11-20 10:52:20
求助陈老师~
拿个案例来问下陈老师，合同中：“房屋交付日期为 2020 年 1 月 1 日，装修期自 2020 年 1 月 1 日至 2021 年 3 月 11 日，装修期内免租金；双方同意出租房屋起租日为 2021 年 3 月 12 日，到期日为 2031 年 2 月 18 日”；请问陈老师按照直线法分摊时是按照交付日期还是起租日期呢？谢谢陈老师！

回答人：chenyiwei
在交付日，该房屋的使用权已经转移给承租人（这是承租人可以入场进行装修施工的基础），故直线法分摊租金应从 2020 年 1 月 1 日起计算。但装修期内的租金摊销额可以计入装修成本，不是直接费用化。

提问人：一考再考 时间：2020-12-27 10:53:00
陈版，您好，再延伸请问一下，直线法摊销问题。
假如租金每个月一致的，租赁 60 个月，
那简单，免租期月租金费用就是总租金除以 60 个月。
但是如果租赁期间，每年租金增加10%的，那个免租期的租金，就有点不好算了，

回答人：chenyiwei
也是将递增的固定租金在整个租赁期 60 个月内分摊。参考：《瑞华研究 2010 ～ 2019 汇编》之“问题4-2-21（经营租赁收入、成本计量问题）”、“问题4-2-22（经营租赁支出按期递增的金额是否在整个租赁期内按直线法进行...